---
title: 'RDC'
subtitle: "Análisis exploratorio de Datos"
date: '`r format(Sys.Date(), " %A %d de %B %Y")`'
output: 
    html_document: 
      code_download: true 
      number_sections: yes
      code_folding: hide
      theme: lumen
      toc: yes
      toc_float:
        collapsed: yes
editor_options: 
  chunk_output_type: console
---

```{r setup, include=FALSE}
knitr::opts_chunk$set(echo = TRUE)
library(dplyr)
library(janitor)
library(readxl)
library(skimr)
library(gt)
library(stringr)
library(text2vec)
library(LDAvis)
library(tidyr)
library(ggplot2)
library(lubridate)
library(stringr)
library(tidymodels)
library(tidytext)
library(stopwords)
library(purrr)


```

```{r}
set.seed(4321)
```

# Introducción
Este documento describe de manera general las entradas y salidas
del conjunto de datos que corresponde a la **Ruta del Cacao (rdc)**.


# Lectura de los datos
```{r leer datos}
crudos <- read_excel("datos/RDC_2019_V1.xlsx") %>% 
  clean_names()

datos <- crudos %>% 
  select(code,
         modo,
         name, 
         datecreated, 
         datemodified,
         author,
         org_interesada_remitente,
         org_interesada_destinatario,
         nombre_fichero,
         mimetype,
         size,
         path,
         area,
         nombre_tipo_documental,
         nombre_padre,
         nombre_abuelo,
         en_expte,
         nombre_serie_documental) %>% 
  unite(org_interesada,org_interesada_remitente:org_interesada_destinatario,
        remove = TRUE,
        na.rm = TRUE) %>% 
  mutate(
    datecreated = ymd_hms(datecreated,tz = "UTC") - hours(5),
    datemodified = ymd_hms(datemodified,tz = "UTC") - hours(5)
    )
  



diccionario <- datos %>% 
  skim() %>% 
  as_tibble() %>% 
  rename(
    tipo = skim_type,
    nombre = skim_variable,
    n_faltantes = n_missing,
    completitud = complete_rate,
    min_longitud = character.min,
    max_longitud = character.max,
    longitud_0 = character.empty,
    distintos = character.n_unique,
    en_blanco = character.whitespace,
    media_logicos = logical.mean,
    cuenta_logicos = logical.count,
    media = numeric.mean,
    ds = numeric.sd,
    p0 = numeric.p0,
    p25 = numeric.p25,
    p50 = numeric.p50,
    p75 = numeric.p75,
    p100 = numeric.p100,
    histograma = numeric.hist)
    
n_registros <- datos %>% 
  tally() %>% 
  pull()


```



# Diccionario de datos

 - Hay un total de: `r n_registros` en el conjunto de datos
 - La variable identificadora es `path`

## Variables tipo caracter:

```{r diccionario caracter}
diccionario %>% 
  filter(tipo == "character") %>% 
  select(nombre:distintos) %>% 
  gt() %>% 
  fmt_number(
    columns = vars(completitud),
    decimals = 1
  ) %>% 
  cols_label(
    nombre = "Variable",
    n_faltantes = "Faltantes",
    completitud = "Completitud",
    min_longitud = md("Longitud <br> mínima"),
    max_longitud = md("Longitud <br> máxima"),
    longitud_0 = "Vacíos",
    distintos = "Distintos"
    
  )
```


## Variables numéricas
```{r diccionario numericos}
diccionario %>% 
  filter(tipo == "numeric") %>% 
  select(nombre:completitud,media:histograma) %>% 
  gt() %>% 
  fmt_number(
    columns = vars(completitud),
    decimals = 1
  ) %>% 
  fmt_number(
    columns = 4:10,
    decimals = 0,
    use_seps = TRUE
  ) %>% 
  tab_spanner(
    label = "Percentil",
    columns = vars(p0,p25,p50,p75,p100)
  ) %>% 
  cols_label(
    nombre = "Variable",
    n_faltantes = "Faltantes",
    completitud = "Completitud",
    media = "Promedio",
    ds = md("Desviación <br> estándar"),
    histograma = "Histograma"
  ) 
```

## Variables Lógicas
```{r}
diccionario %>% 
  filter(tipo == "logical") %>% 
  select(nombre:completitud,media_logicos:cuenta_logicos) %>% 
  gt() %>% 
  fmt_number(
    columns = vars(completitud),
    decimals = 1
  ) %>% 
  fmt_number(
    columns = vars(media_logicos),
    decimals = 1
  ) %>% 
   cols_label(
    nombre = "Variable",
    n_faltantes = "Faltantes",
    completitud = "Completitud",
    media_logicos = "Promedio",
    cuenta_logicos = "Frecuencia"
  ) 
  
```

## Fechas
```{r}
diccionario %>% 
  filter(tipo == "POSIXct") %>% 
  select(nombre:completitud,starts_with("POSIXct")) %>% 
  gt() %>% 
  fmt_number(
    columns = vars(completitud),
    decimals = 1) %>% 
   cols_label(
    nombre = "Variable",
    n_faltantes = "Faltantes",
    completitud = "Completitud",
    POSIXct.min = "Mínima",
    POSIXct.max = "Máxima",
    POSIXct.median = "Mediana",
    POSIXct.n_unique = "Unicas"
   )
```



Los datos están muy completos.

# Caracterización general de las Salidas
## En expediente

```{r}
tabla_en_expte <- datos %>% 
  group_by(en_expte) %>% 
  summarize(frecuencia = n()) %>%
  arrange(desc(frecuencia)) %>% 
  mutate(
    total = sum(frecuencia),
    porcentaje = (frecuencia/total)*100,
    acumulado = cumsum(porcentaje),
    posicion = 1:n()
    ) %>%  
  select(-total) %>% 
  ungroup() 

tabla_en_expte %>%
  gt() %>% 
  fmt_number(
    columns = 2,
    decimals = 0,
    use_seps = TRUE
  ) %>%
  fmt_number(
    columns = 3:4,
    decimals = 1,
    use_seps = FALSE
  ) %>% 
  cols_label(
    en_expte = md("`en_expte`"),
    frecuencia = "Frecuencia",
    porcentaje = "%",
    acumulado = "Acumulado",
    posicion = " ")

```

```{r}
tabla_en_expte %>% 
  ggplot(aes(x = reorder(en_expte,frecuencia), y = frecuencia)) + 
  geom_col(fill = "steel blue") +
  xlab(NULL) +
  ylab("Frecuencia") +
  scale_x_discrete(labels = function(x) 
    str_wrap(str_replace_all(x,"/"," "), 
             width = 20)) +
  coord_flip()

```


## Salida 1: Area

```{r}
distintos_area <- diccionario %>% 
  filter(nombre == "area") %>% 
  select(distintos) %>% 
  pull()
```

Hay `r distintos_area` valores de `area`  


### Tabla de distribución general
```{r}

tabla_area <- datos %>% 
  group_by(area) %>% 
  summarize(frecuencia = n()) %>%
  arrange(desc(frecuencia)) %>% 
  mutate(
    total = sum(frecuencia),
    porcentaje = (frecuencia/total)*100,
    acumulado = cumsum(porcentaje),
    posicion = 1:n()
    ) %>%  
  select(-total) %>% 
  ungroup() 

tabla_area %>%
  gt() %>% 
  fmt_number(
    columns = 2,
    decimals = 0,
    use_seps = TRUE
  ) %>%
  fmt_number(
    columns = 3:4,
    decimals = 1,
    use_seps = FALSE
  ) %>% 
  cols_label(
    area = md("`Area`"),
    frecuencia = "Frecuencia",
    porcentaje = "%",
    acumulado = "Acumulado",
    posicion = " ")
   
```

### Gráfico de distribución general
```{r}
tabla_area %>% 
  filter(posicion <= 10) %>% 
  ggplot(aes(x = reorder(area,frecuencia), y = frecuencia)) + 
  geom_col(fill = "steel blue") +
  xlab(NULL) +
  ylab("Frecuencia") +
  scale_x_discrete(labels = function(x) 
    str_wrap(str_replace_all(x,"/"," "), 
             width = 20)) +
  coord_flip()
```

## Salida 2: Nombre serie documental

```{r}
distintos_nombre_serie_documental <- datos %>% 
  filter(en_expte == TRUE) %>% 
  distinct(nombre_serie_documental) %>% 
  n_distinct()
```

Hay `r distintos_nombre_serie_documental` valores de `nombre_serie_documental`  


### Tabla de distribución general

```{r}

tabla_nombre_serie_documental <- datos %>% 
  filter(en_expte == TRUE) %>% 
  group_by(nombre_serie_documental) %>% 
  summarize(frecuencia = n()) %>%
  arrange(desc(frecuencia)) %>% 
  mutate(
    total = sum(frecuencia),
    porcentaje = (frecuencia/total)*100,
    acumulado = cumsum(porcentaje),
    posicion = 1:n()
    ) %>%  
  select(-total) %>% 
  ungroup() 

tabla_nombre_serie_documental %>%
  gt() %>% 
  fmt_number(
    columns = 2,
    decimals = 0,
    use_seps = TRUE
  ) %>%
  fmt_number(
    columns = 3:4,
    decimals = 1,
    use_seps = FALSE
  ) %>% 
  cols_label(
    nombre_serie_documental = md("`nombre_serie_documental`"),
    frecuencia = "Frecuencia",
    porcentaje = "%",
    acumulado = "Acumulado",
    posicion = " ")
   
```

### Gráfico de distribución general (Top 10)

```{r}
tabla_nombre_serie_documental %>% 
  filter(posicion <= 10) %>% 
  ggplot(aes(x = reorder(nombre_serie_documental,frecuencia), y = frecuencia)) + 
  geom_col(fill = "steel blue") +
  xlab(NULL) +
  ylab("Frecuencia") +
  scale_x_discrete(labels = function(x) 
    str_wrap(str_replace_all(x,"/"," "), 
             width = 20)) +
  coord_flip()
```


## Salida 3: Nombre del tipo documental

```{r}
distintos_tipo_documental <- datos %>% 
  filter(en_expte == TRUE) %>% 
  distinct(nombre_tipo_documental) %>% 
  n_distinct()
```

Hay `r distintos_tipo_documental` valores de `nombre_tipo_documental`  


### Tabla de distribución general
```{r}

tabla_tipo_documental <- datos %>% 
  filter(en_expte == TRUE) %>% 
  group_by(nombre_tipo_documental) %>% 
  summarize(frecuencia = n()) %>%
  arrange(desc(frecuencia)) %>% 
  mutate(
    total = sum(frecuencia),
    porcentaje = (frecuencia/total)*100,
    acumulado = cumsum(porcentaje),
    posicion = 1:n()
    ) %>%  
  select(-total) %>% 
  ungroup() 

tabla_tipo_documental %>%
  gt() %>% 
  fmt_number(
    columns = 2,
    decimals = 0,
    use_seps = TRUE
  ) %>%
  fmt_number(
    columns = 3:4,
    decimals = 1,
    use_seps = FALSE
  ) %>% 
  cols_label(
    nombre_tipo_documental = md("`nombre_tipo_documental`"),
    frecuencia = "Frecuencia",
    porcentaje = "%",
    acumulado = "Acumulado",
    posicion = " ")
   
```

### Gráfico de distribución general (Top 10)
```{r}
tabla_tipo_documental %>% 
  filter(posicion <= 10) %>% 
  ggplot(aes(x = reorder(nombre_tipo_documental,frecuencia), y = frecuencia)) + 
  geom_col(fill = "steel blue") +
  xlab(NULL) +
  ylab("Frecuencia") +
  scale_x_discrete(labels = function(x) 
    str_wrap(str_replace_all(x,"/"," "), 
             width = 20)) +
  coord_flip()
```



## Salida 4: Nombre del padre

```{r}
distintos_nombre_padre <- datos %>% 
  filter(en_expte == TRUE) %>% 
  distinct(nombre_padre) %>% 
  n_distinct()
```

Hay `r distintos_nombre_padre` valores de `nombre_padre`  


### Tabla de distribución general

```{r}

tabla_nombre_padre <- datos %>%
  filter(en_expte == TRUE) %>% 
  group_by(nombre_padre) %>% 
  summarize(frecuencia = n()) %>%
  arrange(desc(frecuencia)) %>% 
  mutate(
    total = sum(frecuencia),
    porcentaje = (frecuencia/total)*100,
    acumulado = cumsum(porcentaje),
    posicion = 1:n()
    ) %>%  
  select(-total) %>% 
  ungroup() 

tabla_nombre_padre %>%
  gt() %>% 
  fmt_number(
    columns = 2,
    decimals = 0,
    use_seps = TRUE
  ) %>%
  fmt_number(
    columns = 3:4,
    decimals = 1,
    use_seps = FALSE
  ) %>% 
  cols_label(
    nombre_padre = md("`nombre_padre`"),
    frecuencia = "Frecuencia",
    porcentaje = "%",
    acumulado = "Acumulado",
    posicion = " ")
   
```

### Gráfico de distribución general (Top 10)

```{r}
tabla_nombre_padre %>% 
  filter(posicion <= 10) %>% 
  ggplot(aes(x = reorder(nombre_padre,frecuencia), y = frecuencia)) + 
  geom_col(fill = "steel blue") +
  xlab(NULL) +
  ylab("Frecuencia") +
  scale_x_discrete(labels = function(x) 
    str_wrap(str_replace_all(x,"/"," "), 
             width = 20)) +
  coord_flip()
```



## Salida 5: Nombre Abuelo
```{r}
distintos_nombre_abuelo <- datos %>% 
  filter(en_expte == TRUE) %>% 
  distinct(nombre_abuelo) %>% 
  n_distinct()
```

Hay `r distintos_nombre_abuelo` valores de `nombre_abuelo`  


### Tabla de distribución general

```{r}

tabla_nombre_abuelo <- datos %>% 
  filter(en_expte == TRUE) %>% 
  group_by(nombre_abuelo) %>% 
  summarize(frecuencia = n()) %>%
  arrange(desc(frecuencia)) %>% 
  mutate(
    total = sum(frecuencia),
    porcentaje = (frecuencia/total)*100,
    acumulado = cumsum(porcentaje),
    posicion = 1:n()
    ) %>%  
  select(-total) %>% 
  ungroup() 

tabla_nombre_abuelo %>%
  gt() %>% 
  fmt_number(
    columns = 2,
    decimals = 0,
    use_seps = TRUE
  ) %>%
  fmt_number(
    columns = 3:4,
    decimals = 1,
    use_seps = FALSE
  ) %>% 
  cols_label(
    nombre_abuelo = md("`nombre_abuelo`"),
    frecuencia = "Frecuencia",
    porcentaje = "%",
    acumulado = "Acumulado",
    posicion = " ")
   
```

### Gráfico de distribución general (Top 10)
```{r}
tabla_nombre_abuelo %>% 
  filter(posicion <= 10) %>% 
  ggplot(aes(x = reorder(nombre_abuelo,frecuencia), y = frecuencia)) + 
  geom_col(fill = "steel blue") +
  xlab(NULL) +
  ylab("Frecuencia") +
  scale_x_discrete(labels = function(x) 
    str_wrap(str_replace_all(x,"/"," "), 
             width = 20)) +
  coord_flip()
```






# Caracterización general de las entradas

## Modo

```{r}
distintos_modo <- diccionario %>% 
  filter(nombre == "modo") %>% 
  select(distintos) %>% 
  pull()
```

Hay `r distintos_modo` valores de `modo`  


### Tabla de distribución general

```{r}

tabla_modo <- datos %>% 
  group_by(modo) %>% 
  summarize(frecuencia = n()) %>%
  arrange(desc(frecuencia)) %>% 
  mutate(
    total = sum(frecuencia),
    porcentaje = (frecuencia/total)*100,
    acumulado = cumsum(porcentaje),
    posicion = 1:n()
    ) %>%  
  select(-total) %>% 
  ungroup() 

tabla_modo %>%
  gt() %>% 
  fmt_number(
    columns = 2,
    decimals = 0,
    use_seps = TRUE
  ) %>%
  fmt_number(
    columns = 3:4,
    decimals = 1,
    use_seps = FALSE
  ) %>% 
  cols_label(
    modo = md("`modo`"),
    frecuencia = "Frecuencia",
    porcentaje = "%",
    acumulado = "Acumulado",
    posicion = " ")
   
```

### Gráfico de distribución general (Top 10)

```{r}
tabla_modo %>% 
  filter(posicion <= 10) %>% 
  ggplot(aes(x = reorder(modo,frecuencia), y = frecuencia)) + 
  geom_col(fill = "steel blue") +
  xlab(NULL) +
  ylab("Frecuencia") +
  scale_x_discrete(labels = function(x) 
    str_wrap(str_replace_all(x,"/"," "), 
             width = 20)) +
  coord_flip()
```

## Entrada 2: Organización interesada

```{r}
distintos_organizacion_interesada <- diccionario %>% 
  filter(nombre == "org_interesada") %>% 
  select(distintos) %>% 
  pull()
```

Hay `r distintos_organizacion_interesada` valores de `org_interesada`  


### Tabla de distribución general

```{r}

tabla_organizacion_interesada <- datos %>% 
  group_by(org_interesada) %>% 
  summarize(frecuencia = n()) %>%
  arrange(desc(frecuencia)) %>% 
  mutate(
    total = sum(frecuencia),
    porcentaje = (frecuencia/total)*100,
    acumulado = cumsum(porcentaje),
    posicion = 1:n()
    ) %>%  
  select(-total) %>% 
  ungroup() 

tabla_organizacion_interesada %>%
  gt() %>% 
  fmt_number(
    columns = 2,
    decimals = 0,
    use_seps = TRUE
  ) %>%
  fmt_number(
    columns = 3:4,
    decimals = 1,
    use_seps = FALSE
  ) %>% 
  cols_label(
    org_interesada = md("`org_interesada`"),
    frecuencia = "Frecuencia",
    porcentaje = "%",
    acumulado = "Acumulado",
    posicion = " ")
   
```

### Gráfico de distribución general (Top 10)

```{r}
tabla_organizacion_interesada %>% 
  filter(posicion <= 10) %>% 
  ggplot(aes(x = reorder(org_interesada,frecuencia), y = frecuencia)) + 
  geom_col(fill = "steel blue") +
  xlab(NULL) +
  ylab("Frecuencia") +
  scale_x_discrete(labels = function(x) 
    str_wrap(str_replace_all(x,"/"," "), 
             width = 20)) +
  coord_flip()
```

## Entrada 3: Autor

```{r}
distintos_autor <- diccionario %>% 
  filter(nombre == "author") %>% 
  select(distintos) %>% 
  pull()
```

### Distribución general de los autores:
```{r}
tabla_autor <- datos %>% 
  group_by(author) %>% 
  summarize(frecuencia = n()) %>%
  arrange(desc(frecuencia)) %>% 
  mutate(
    total = sum(frecuencia),
    porcentaje = (frecuencia/total)*100,
    acumulado = cumsum(porcentaje),
    posicion = 1:n()
    ) %>%  
  select(-total) %>% 
  ungroup() 

tabla_autor %>%
  gt() %>% 
  fmt_number(
    columns = 2,
    decimals = 0,
    use_seps = TRUE
  ) %>%
  fmt_number(
    columns = 3:4,
    decimals = 1,
    use_seps = FALSE
  ) %>% 
  cols_label(
    author = md("`author`"),
    frecuencia = "Frecuencia",
    porcentaje = "%",
    acumulado = "Acumulado",
    posicion = " ")
 
```




### Gráfico de distribución general
```{r}

autores_principales <- tabla_autor  %>% 
  filter(posicion <= 10) %>%
  select(author) %>% 
  pull()
 

tabla_autor  %>% 
  filter(posicion <= 10) %>% 
  ggplot(aes(x = reorder(author,frecuencia), y = frecuencia)) + 
  geom_col(fill = "steel blue") +
  xlab(NULL) +
  ylab("Frecuencia") +
  scale_x_discrete(labels = function(x) 
    str_wrap(str_replace_all(x,"/"," "), 
             width = 20)) +
  coord_flip()
```

## Entrada 4: Mimetype

```{r}
distintos_mime_type <- diccionario %>% 
  filter(nombre == "mimetype") %>% 
  select(distintos) %>% 
  pull()
```


### Distribución general de los tipos:
```{r}
tabla_mime_type <- datos %>% 
  group_by(mimetype) %>% 
  summarize(frecuencia = n()) %>%
  arrange(desc(frecuencia)) %>% 
  mutate(
    total = sum(frecuencia),
    porcentaje = (frecuencia/total)*100,
    acumulado = cumsum(porcentaje),
    posicion = 1:n()
    ) %>%  
  select(-total) %>% 
  ungroup() 

tabla_mime_type %>%
  gt() %>% 
  fmt_number(
    columns = 2,
    decimals = 0,
    use_seps = TRUE
  ) %>%
  fmt_number(
    columns = 3:4,
    decimals = 1,
    use_seps = FALSE
  ) %>% 
  cols_label(
    mimetype = md("`mimetype`"),
    frecuencia = "Frecuencia",
    porcentaje = "%",
    acumulado = "Acumulado",
    posicion = " ")
 
```

### Gráfico de distribución general
```{r}
tabla_mime_type  %>% 
  filter(posicion <= 10) %>% 
  ggplot(aes(x = reorder(mimetype,frecuencia), y = frecuencia)) + 
  geom_col(fill = "steel blue") +
  xlab(NULL) +
  ylab("Frecuencia") +
  scale_x_discrete(labels = function(x) 
    str_wrap(str_replace_all(x,"/"," "), 
             width = 20)) +
  coord_flip()
```


## Entrada 5: Tamaño

```{r}
datos %>% 
  ggplot(aes(x = size)) + 
  geom_histogram() +
  labs(x = "Tamaño del archivo",
       y = "Frecuencia")
  
```



## Entrada 6: Nombre

```{r}
vacias <- c(stopwords("es"))

name_palabras <- datos %>% 
  select(path,name) %>% 
  unnest_tokens(word,name) %>%
  filter(!word %in% vacias,
         str_detect(word, "[a-z]"),
         str_length(word) > 1) %>% 
  mutate(
    word = iconv(word,from = "UTF-8",to = "ASCII//TRANSLIT")
  )
  
name_frecuencia <- name_palabras %>% 
  count(word, sort = TRUE) %>% 
  mutate(
    total = sum(n),
    porcentaje = (n/total)*100
  ) %>%  
  select(-total) %>% 
  ungroup() 
  

distintos_name <- name_palabras %>%  
  distinct(word) %>% 
  count() %>% 
  pull()
  

```

Hay un total de `r distintos_name` palabras en `name` luego de la
limpieza


```{r}
  name_frecuencia %>% 
    filter(porcentaje >= 1) %>% 
    gt() %>% 
    fmt_number(
      columns = 3,
      decimals = 1,
      use_seps = FALSE
      ) %>% 
    cols_label(
      word = "Palabra",
      n = "Frecuencia",
      porcentaje = "%",
    )

```


## Entrada 7: Nombre fichero

```{r}
vacias <- c(stopwords("es"))

nombre_fichero_palabras <- datos %>% 
  select(path,nombre_fichero) %>% 
  unnest_tokens(word,nombre_fichero) %>%
  filter(!word %in% vacias,
         str_detect(word, "[a-z]"),
         str_length(word) > 1) %>% 
  mutate(
    word = iconv(word,from = "UTF-8",to = "ASCII//TRANSLIT")
  )
  
nombre_fichero_frecuencia <- nombre_fichero_palabras %>% 
  count(word, sort = TRUE) %>% 
  mutate(
    total = sum(n),
    porcentaje = (n/total)*100
  ) %>%  
  select(-total) %>% 
  ungroup() 
  

distintos_nombre_fichero <- nombre_fichero_palabras %>%  
  distinct(word) %>% 
  count() %>% 
  pull()
  

```

Hay un total de `r distintos_nombre_fichero` palabras en `nombre_fichero` luego de la
limpieza


```{r}
  nombre_fichero_frecuencia %>% 
    filter(porcentaje >= 1) %>% 
    gt() %>% 
    fmt_number(
      columns = 3,
      decimals = 1,
      use_seps = FALSE
      ) %>% 
    cols_label(
      word = "Palabra",
      n = "Frecuencia",
      porcentaje = "%",
    )

```





## Entrada 8: Fecha de Creación

```{r}
datos <- datos %>% 
  mutate(
    mes_creacion = month(datecreated,label = TRUE,abbr = FALSE),
    dia_semana_creacion = wday(datecreated,label = TRUE,week_start = 1,abbr = FALSE),
    dia_creacion = day(datecreated),
    hora_creacion = hour(datecreated) 
  )
 
```

### Mes

#### Distribución general:
```{r}
tabla_mes_creacion <- datos %>% 
  group_by(mes_creacion) %>% 
  summarize(frecuencia = n()) %>% 
  mutate(
    total = sum(frecuencia),
    porcentaje = (frecuencia/total)*100
  ) %>%  
  select(-total) %>% 
  ungroup() 
  
tabla_mes_creacion %>% 
  gt() %>% 
  fmt_number(
    columns = 2,
    decimals = 0,
    use_seps = TRUE
  ) %>%
  fmt_number(
    columns = 3,
    decimals = 1,
    use_seps = FALSE
  ) %>% 
  cols_label(
    mes_creacion = "Mes",
    frecuencia = "Frecuencia",
    porcentaje = "%",
    )
 
```

#### Gráfico de distribución general
```{r}
tabla_mes_creacion  %>% 
  ggplot(aes(x = as.factor(mes_creacion), y = frecuencia)) + 
  geom_col(fill = "steel blue") +
  xlab("Mes") +
  ylab("Frecuencia") +
  theme(axis.text.x = element_text(angle = 30, hjust = 1))
  

```

### Día de la semana

#### Distribución general:
```{r}
tabla_dia_semana_creacion <- datos %>% 
  group_by(dia_semana_creacion) %>% 
  summarize(frecuencia = n()) %>% 
  mutate(
    total = sum(frecuencia),
    porcentaje = (frecuencia/total)*100
  ) %>%  
  select(-total) %>% 
  ungroup() 
  
tabla_dia_semana_creacion %>% 
  gt() %>% 
  fmt_number(
    columns = 2,
    decimals = 0,
    use_seps = TRUE
  ) %>%
  fmt_number(
    columns = 3,
    decimals = 1,
    use_seps = FALSE
  ) %>% 
  cols_label(
    dia_semana_creacion = "Día",
    frecuencia = "Frecuencia",
    porcentaje = "%",
    )
 
```

#### Gráfico de distribución general
```{r}
tabla_dia_semana_creacion  %>% 
  ggplot(aes(x = as.factor(dia_semana_creacion), y = frecuencia)) + 
  geom_col(fill = "steel blue") +
  xlab("Día") +
  ylab("Frecuencia") +
  theme(axis.text.x = element_text(angle = 30, hjust = 1))
  

```


### Día

#### Distribución general:
```{r}
tabla_dia_creacion <- datos %>% 
  group_by(dia_creacion) %>% 
  summarize(frecuencia = n()) %>% 
  mutate(
    total = sum(frecuencia),
    porcentaje = (frecuencia/total)*100
  ) %>%  
  select(-total) %>% 
  ungroup() 
  
tabla_dia_creacion %>% 
  gt() %>% 
  fmt_number(
    columns = 2,
    decimals = 0,
    use_seps = TRUE
  ) %>%
  fmt_number(
    columns = 3,
    decimals = 1,
    use_seps = FALSE
  ) %>% 
  cols_label(
    dia_creacion = "Día",
    frecuencia = "Frecuencia",
    porcentaje = "%",
    )
 
```

#### Gráfico de distribución general
```{r}
tabla_dia_creacion  %>% 
  ggplot(aes(x = as.factor(dia_creacion), y = frecuencia)) + 
  geom_col(fill = "steel blue") +
  xlab("Día") +
  ylab("Frecuencia") +
  theme(axis.text.x = element_text(angle = 30, hjust = 1))
  

```


### Hora

#### Distribución general:
```{r}
tabla_hora_creacion <- datos %>% 
  group_by(hora_creacion) %>% 
  summarize(frecuencia = n()) %>% 
  mutate(
    total = sum(frecuencia),
    porcentaje = (frecuencia/total)*100
  ) %>%  
  select(-total) %>% 
  ungroup() 
  
tabla_hora_creacion %>% 
  gt() %>% 
  fmt_number(
    columns = 2,
    decimals = 0,
    use_seps = TRUE
  ) %>%
  fmt_number(
    columns = 3,
    decimals = 1,
    use_seps = FALSE
  ) %>% 
  cols_label(
    hora_creacion = "Hora",
    frecuencia = "Frecuencia",
    porcentaje = "%",
    )
 
```

#### Gráfico de distribución general
```{r}
tabla_hora_creacion  %>% 
  ggplot(aes(x = as.factor(hora_creacion), y = frecuencia)) + 
  geom_col(fill = "steel blue") +
  xlab("Hora") +
  ylab("Frecuencia") 
  

```


## Entrada 9: Fecha de Modificación

```{r}

datos <- datos %>% 
  mutate(date_modified = datemodified) %>%
  mutate(
    mes_modificacion = month(date_modified,label = TRUE,abbr = FALSE),
    dia_semana_modificacion = wday(date_modified,label = TRUE,week_start = 1,abbr = FALSE),
    dia_modificacion = day(date_modified),
    hora_modificacion = hour(date_modified)
  )


```

### Mes
#### Distribución general:
```{r}
tabla_mes_modificacion <- datos %>% 
  group_by(mes_modificacion) %>% 
  summarize(frecuencia = n()) %>% 
  mutate(
    total = sum(frecuencia),
    porcentaje = (frecuencia/total)*100
  ) %>%  
  select(-total) %>% 
  ungroup() 
  
tabla_mes_modificacion %>% 
  gt() %>% 
  fmt_number(
    columns = 2,
    decimals = 0,
    use_seps = TRUE
  ) %>%
  fmt_number(
    columns = 3,
    decimals = 1,
    use_seps = FALSE
  ) %>% 
  cols_label(
    mes_modificacion = "Mes",
    frecuencia = "Frecuencia",
    porcentaje = "%",
    )
 
```

#### Gráfico de distribución general
```{r}
tabla_mes_modificacion  %>% 
  ggplot(aes(x = as.factor(mes_modificacion), y = frecuencia)) + 
  geom_col(fill = "steel blue") +
  xlab("Mes") +
  ylab("Frecuencia") +
  theme(axis.text.x = element_text(angle = 30, hjust = 1))
  

```

### Día de la semana

#### Distribución general:
```{r}
tabla_dia_semana_modificacion <- datos %>% 
  group_by(dia_semana_modificacion) %>% 
  summarize(frecuencia = n()) %>% 
  mutate(
    total = sum(frecuencia),
    porcentaje = (frecuencia/total)*100
  ) %>%  
  select(-total) %>% 
  ungroup() 
  
tabla_dia_semana_modificacion %>% 
  gt() %>% 
  fmt_number(
    columns = 2,
    decimals = 0,
    use_seps = TRUE
  ) %>%
  fmt_number(
    columns = 3,
    decimals = 1,
    use_seps = FALSE
  ) %>% 
  cols_label(
    dia_semana_modificacion = "Día",
    frecuencia = "Frecuencia",
    porcentaje = "%",
    )
 
```

#### Gráfico de distribución general
```{r}
tabla_dia_semana_modificacion  %>% 
  ggplot(aes(x = as.factor(dia_semana_modificacion), y = frecuencia)) + 
  geom_col(fill = "steel blue") +
  xlab("Día") +
  ylab("Frecuencia") +
  theme(axis.text.x = element_text(angle = 30, hjust = 1))
  

```


### Día

#### Distribución general:
```{r}
tabla_dia_modificacion <- datos %>% 
  group_by(dia_modificacion) %>% 
  summarize(frecuencia = n()) %>% 
  mutate(
    total = sum(frecuencia),
    porcentaje = (frecuencia/total)*100
  ) %>%  
  select(-total) %>% 
  ungroup() 
  
tabla_dia_modificacion %>% 
  gt() %>% 
  fmt_number(
    columns = 2,
    decimals = 0,
    use_seps = TRUE
  ) %>%
  fmt_number(
    columns = 3,
    decimals = 1,
    use_seps = FALSE
  ) %>% 
  cols_label(
    dia_modificacion = "Día",
    frecuencia = "Frecuencia",
    porcentaje = "%",
    )
 
```

#### Gráfico de distribución general
```{r}
tabla_dia_modificacion  %>% 
  ggplot(aes(x = as.factor(dia_modificacion), y = frecuencia)) + 
  geom_col(fill = "steel blue") +
  xlab("Día") +
  ylab("Frecuencia") +
  theme(axis.text.x = element_text(angle = 30, hjust = 1))
  

```


### Hora

#### Distribución general:
```{r}
tabla_hora_modificacion <- datos %>% 
  group_by(hora_modificacion) %>% 
  summarize(frecuencia = n()) %>% 
  mutate(
    total = sum(frecuencia),
    porcentaje = (frecuencia/total)*100
  ) %>%  
  select(-total) %>% 
  ungroup() 
  
tabla_hora_modificacion %>% 
  gt() %>% 
   fmt_number(
    columns = 2,
    decimals = 0,
    use_seps = TRUE
  ) %>%
  fmt_number(
    columns = 3,
    decimals = 1,
    use_seps = FALSE
  ) %>% 
  cols_label(
    hora_modificacion = "Hora",
    frecuencia = "Frecuencia",
    porcentaje = "%",
    )
 
```

#### Gráfico de distribución general
```{r}
tabla_hora_modificacion  %>% 
  ggplot(aes(x = as.factor(hora_modificacion), y = frecuencia)) + 
  geom_col(fill = "steel blue") +
  xlab("Hora") +
  ylab("Frecuencia") 
  

```






