---
title: 'Ruta del Cacao'
subtitle: "Geralización modelos: Nombre serie documental"
output: 
    html_document: 
      code_download: true 
      number_sections: yes
      code_folding: hide
      theme: lumen
      toc: yes
      toc_float:
        collapsed: yes
editor_options: 
  chunk_output_type: console
  markdown: 
    wrap: 72
---

```{r setup, include = FALSE}
knitr::opts_chunk$set(message = FALSE)
library(dplyr)
library(janitor)
library(readxl)
library(skimr)
library(gt)
library(stringr)
library(text2vec)
library(LDAvis)
library(tidyr)
library(ggplot2)
library(lubridate)
library(stringr)
library(tidymodels)
library(tidytext)
library(stopwords)
library(purrr)
library(textrecipes)
library(discrim)
library(vip)
library(themis)
library(tictoc)
library(ranger)
library(readr)
library(forcats)

library(doParallel)
all_cores <- parallel::detectCores(logical = FALSE)
registerDoParallel(cores = all_cores)

set.seed(4321)

quiebre <- 1
```

Leer y limpiar los datos:

```{r leer datos}
crudos <- read_excel("datos/RDC_2019_V1.xlsx") %>%
  clean_names()

datos <- crudos  %>%
  select(code,
         modo,
         name,
         datecreated,
         datemodified,
         author,
         org_interesada_remitente,
         org_interesada_destinatario,
         nombre_fichero,
         mimetype,
         size,
         path,
         area,
         nombre_tipo_documental,
         nombre_padre,
         nombre_abuelo,
         en_expte,
         nombre_serie_documental) %>%
  unite(org_interesada,org_interesada_remitente:org_interesada_destinatario,
        remove = TRUE,
        na.rm = TRUE) %>%
  mutate(
    date_created = ymd_hms(datecreated,tz = "UTC") - hours(5),
    date_modified = ymd_hms(datemodified,tz = "UTC") - hours(5)
  ) %>%
  mutate(
    mes_creacion = month(datecreated,label = TRUE,abbr = FALSE),
    dia_semana_creacion = wday(datecreated,label = TRUE,
                               week_start = 1,abbr = FALSE),
    dia_creacion = day(datecreated),
    hora_creacion = hour(datecreated),
    mes_modificacion = month(datemodified,label = TRUE,abbr = FALSE),
    dia_semana_modificacion = wday(datemodified,label = TRUE,
                                   week_start = 1,abbr = FALSE),
    dia_modificacion = day(datemodified),
    hora_modificacion = hour(datemodified)) %>%
  rename(mime_type = mimetype) %>%
  na.omit()

```

# Funciones necesarias

Hacer la tabla:
```{r hacer_tabla}
hacer_tabla <- function(df,criterio) {
  df %>% 
  group_by({{criterio}}) %>% 
  tally() %>% 
  arrange(desc(n)) %>% 
  mutate(
    total = sum(n),
    porcentaje = (n/total)*100,
    acumulado = cumsum(porcentaje),
    posicion = 1:n()
    ) %>%  
  select(-total) %>% 
  ungroup()  
}


```

Reclasificar en menos clases de acuerdo a quiebre:
```{r reclasificar}
reclasificar_datos <- function(df,quiebre) {
  
  tabla <- hacer_tabla(df,nombre_serie_documental)
  
  otros <- tabla %>% 
    filter(porcentaje < quiebre) %>% 
    pull(nombre_serie_documental)

 df <- df %>%
  mutate(
    tipo_2 = factor(if_else(
      nombre_serie_documental %in% otros,"otros",nombre_serie_documental))
  )
    
 df <- df %>% 
  filter(tipo_2 != "otros") %>% 
  mutate(tipo_2 = fct_drop(tipo_2))  # Importante: eliminar este nivel del factor


} 

```

Hacer modelo:
```{r generar modelo}
generar_modelo <- function(df) {

  division <- initial_split(df, strata = tipo_2)
  entrenamiento <- training(division)
  prueba <- testing(division)
  pliegos <- vfold_cv(entrenamiento,strata = tipo_2)
  
  rf_spec <- rand_forest() %>%
  set_args(trees = 500) %>%
  set_engine("ranger", importance = "impurity") %>%
  set_mode("classification")

  receta <- recipe(tipo_2 ~
                   org_interesada +
                   mime_type +
                   size +
                   name +
                   nombre_fichero +
                   mes_creacion +
                   dia_semana_creacion +
                   dia_creacion +
                   hora_creacion +
                   mes_modificacion +
                   dia_semana_modificacion +
                   dia_modificacion +
                   hora_modificacion,
                 data = entrenamiento)


  receta_no <- receta %>% 
  step_upsample(tipo_2, over_ratio = 1) %>% 
  step_normalize(size) %>% 
  step_other(org_interesada,
             mime_type,
             threshold = 0.01,
             other = "otro") %>% 
  step_tokenize(c(name,nombre_fichero)) %>% 
  step_stopwords(c(name, nombre_fichero),language = "es") %>% 
  step_tokenfilter(c(name,nombre_fichero),max_tokens = 30) %>% 
  step_tfidf(c(name,nombre_fichero))

flujo <- workflow() %>%
  add_model(rf_spec) %>%
  add_recipe(receta_no)

final_rf <- flujo %>%
  last_fit(split = division)

final_res_metrics <- collect_metrics(final_rf)
final_res_predictions <- collect_predictions(final_rf)
correlacion_matthews <- mcc(final_res_predictions,truth = tipo_2, estimate = .pred_class)
final_res_metrics <- bind_rows(final_res_metrics, correlacion_matthews) %>%
  select(-.config)

final_res_metrics


mejor <- flujo %>% 
  fit(data = entrenamiento)

resultados <- list(modelo = mejor, metricas = final_res_metrics)

}
```


# Definir el tipo
```{r definir tipo}

tabla <- datos %>% 
  hacer_tabla(area)

otros <- tabla %>% 
  filter(porcentaje < quiebre) %>% 
  pull(area)

datos <- datos %>%
  mutate(
    tipo = factor(if_else(
      area %in% otros,"otros",area))
  )

datos <- datos %>% 
  filter(tipo != "otros") %>% 
  mutate(tipo = fct_drop(tipo))  # Importante: eliminar este nivel del factor

# Y de nuevo, verificamos la distribución de los tipos:

hacer_tabla(datos,tipo) %>% 
  gt()

```


Calcula de cuantas y cuales clases estamos hablando
```{r numero de clases}
n_clases <- datos %>% 
  distinct(tipo) %>% 
  tally() %>%
  pull()


clases <- datos %>% 
  distinct(tipo) %>% 
  pull()

```

# Probar las funciones

Prueba función:
```{r}
rec_410 <- datos %>% 
  filter(tipo == "410") %>% 
  reclasificar_datos(quiebre)

rec_410 %>%
  hacer_tabla(tipo_2)

set.seed(123)
modelo_410 <- generar_modelo(rec_410)
modelo_410
```

# Correr todos los modelos

Primero, guardamos en `datos_nested` las observaciones correspondientes
a cada tipo o area:

```{r}
datos_nested <- datos %>% 
  group_by(tipo) %>% 
  nest()

longitud_original <- datos_nested %>%
  pluck("data") %>% 
  map(~hacer_tabla(.,nombre_serie_documental)) %>% 
  map("n") %>% 
  map_dbl(~length(.))
  
```

Luego, reclasificamos eliminando los nombres de serie documental menos
frecuentes

```{r}
reclasificados <- datos_nested %>%
  pluck("data") %>% 
  map(~reclasificar_datos(.,quiebre))

longitud_final <- reclasificados %>%
  map("tipo_2") %>% 
  map_dbl(n_distinct(.))
```

Ahora generamos todos los modelos:

```{r}
set.seed(123)
todos <- reclasificados %>% 
  map(~generar_modelo(.))

```

Extraemos aparte las métricas y el modelo y acomodamos un poco los 
resultados para poder acceder a ellos más fácilmente
```{r}

vector_tipos <- datos_nested$tipo
# Guarda el tipo al que se refieren los resultados
tipo <- rep(vector_tipos,each = 3)

longitud_original_c <- rep(longitud_original,each = 3)
longitud_final_c <- rep(longitud_final,each = 3)

# Separa las metricas y les añade el tipo 
metricas_df <- todos %>% 
  map_dfr("metricas" )

metricas_df <- tibble(tipo,
                      original = longitud_original_c, 
                      final = longitud_final_c, 
                      metricas_df)

metricas <- todos %>% 
  map("metricas" )




# Separa los modelos y les asigna el nombre correspondiente
modelos <- todos %>% 
  map("modelo")

names(modelos) <- vector_tipos
names(metricas) <- vector_tipos
```

Para examinar un modelo específico:

```{r}
modelos %>% pluck("500")
```

y sus estadísticas:

```{r}
metricas_df %>% 
  filter(tipo == "540")
```

los tipos originales:

```{r}
indice <- which(vector_tipos == "540")
datos_nested %>%
  pluck("data") %>% 
  map(~hacer_tabla(.,nombre_serie_documental)) %>% 
  pluck(indice) %>% 
  gt()
```

y los datos que se utilizaron en el modelo:

```{r}
indice <- which(vector_tipos == "540")
reclasificados %>% 
  pluck(indice) %>% 
  hacer_tabla(tipo_2)
```

# Guardar fichas y modelos

Guardar modelos:
```{r}
nombres <- names(modelos) %>% 
  map_chr(.f = function(componente){
    nombre_fichero_modelo <- paste0("metadata_",componente,".rds")
  })

walk2(nombres,modelos,.f = function(nombre,modelo) {
  saveRDS(modelo, file = nombre)
})


```

Guardar fichas:

```{r}
nombres <- names(modelos) %>% 
  map_chr(.f = function(componente){
    nombre_fichero_ficha <- paste0("metricas_",componente,".csv")
  })

walk2(nombres,metricas,.f = function(nombre,metrica) {
  write_csv(metrica, file = nombre)
})

```

# Comentarios finales

Hay que examinar en detenimiento cada caso, para ver si los 
resultados tienen sentido. Por ejemplo, se puede hacer
una regla que examine el archivo de métricas y envie una 
advertencia si alguna de las estadísticas esta por encima o por
debajo de un umbral específico.
Por ejemplo, las áreas 500 y 540 tienen areas bajo roc de 1, lo
cual es probablemente un error.
